臺灣板橋地方法院刑事判決　　　　　　　94年度交訴字第27號
公　訴　人　臺灣板橋地方法院檢察署檢察官
被　　　告　乙○○
上列被告因過失致死案件，經檢察官提起公訴（九十三年度偵字
第一八九六二號），於被告為有罪之陳述後，本院合議庭裁定由
受命法官獨任依簡式審判程序審理，茲判決如下：
    主  文
乙○○從事業務之人，因業務上之過失致人於死，處有期徒刑陸
月，如易科罰金，以參佰元折算壹日。緩刑參年。
    事  實
一、乙○○前因酒後駕車之公共危險案件，經本院以八十九年度
    重交簡字第六九號判處拘役三十日確定，於民國八十九年七
    月七日以易科罰金執行完畢（不構成累犯）。其係水果商，
    平日以駕駛車牌號碼為八Ｔ─五一九五號自用小貨車載送水
    果販賣為業，為從事業務之人。乙○○於九十三年十一月十
    八日八時十五分許，駕駛上開自用小貨車載運水果，沿臺北
    縣三重市北向行駛，於行至自強路四段與仁美街交岔路口前
    時，適有王文進騎乘腳踏車沿仁美街西向行駛正穿越同一交
    岔路口，乙○○原應注意汽車行駛時，駕駛人應注意車前狀
    況，並隨時採取必要之安全措施，而依當時情形又無不能注
    意之情事，竟疏於注意及此即率爾進入上開交岔路口，而撞
    及王文進騎乘之腳踏車，致王文進人車倒地受有頭部外傷，
    經送醫急救仍因顱內出血而死亡。乙○○於肇事後，在有偵
    查犯罪職權之機關尚不知何人為肇事者前，即主動以電話報
    警，並向據報到場處理之臺北縣政府警察局交通警察隊三重
    分隊員警坦承肇事接受偵訊自首。
二、案經被害人王文進之女甲○○訴由臺北縣政府警察局三重分
    局報告臺灣板橋地方法院檢察署檢察官偵查起訴。
    理  由
一、犯罪事實之認定：
  (一)上揭犯罪事實，業據被告乙○○自白不諱，並有道路交通事
    故調查報告表二份、道路交通事故現場圖乙份、拍攝現場及
    肇事車輛之相片二十二幀在卷可為佐證，堪認被告上開自白
    應與事實相符。又被害人王文進因本件車禍受有頭部外傷並
    造成顱內出血而不治死亡乙節，此亦經被告及告訴人均供述
    在卷，復經臺灣板橋地方法院檢察署檢察官督同法醫師相驗
    屬實，製有相驗筆錄、相驗屍體證明書及驗斷書各乙份存卷
    可考。
  (二)按汽車行駛時，駕駛人應注意車前狀況，並隨時採取必要之
    安全措施，道路交通安全規則第九十四條第三項定有明文，
    被告駕駛車輛自應盡上開注意義務。而依附卷之交通事故調
    查報告表所載及現場相片所示，本件肇事時、地之天候晴，
    有日間自然光線，路面乾燥且無任何缺陷或障礙，視距良好
    ，則肇事之時被告應無不能注意之情事，乃仍疏未注意前方
    正在通過交岔路口之被害人並採取必要之煞停、減速等措施
    而撞及之，致被害人人車倒地受有頭部外傷並造成顱內出血
    而死亡，足認被告就本件被害人之死亡結果為有過失，並具
    有相當因果關係。
  (三)綜上所述，本件事證明確，被告如事實欄所載之犯罪事實已
    堪認定，應予依法論科。
二、論罪科刑之法律適用：
  (一)按被告乙○○係水果商，平日以駕駛車牌號碼為八Ｔ─五一
    九五號自用小貨車載送水果販賣為業，此經被告自承不諱在
    卷，是被告為從事業務之人無訛。其駕駛上開車輛載運水果
    行駛途中因過失致生被害人死亡之結果，核其所為，係犯刑
    法第二百七十六條第二項之業務過失致人於死。又被告肇事
    後在有偵查犯罪職權之機關尚不知何人為肇事者前，即主動
    以電話報警，並向據報到場處理之臺北縣政府警察局交通警
    察隊三重分隊員警坦承肇事接受偵訊自首，此亦據被告陳明
    在卷，並有卷附臺北縣政府警察局三重分局道路交通事故肇
    事人自首情形紀錄表乙份可憑，應依刑法第六十二條之規定
    減輕其刑。
  (二)爰審酌被告有如事實欄所載酒後駕車之公共危險前科紀錄，
    此有臺灣高等法院被告前案紀錄表附卷可按，雖不構成累犯
    ，然已足證其平素於交通安全之注意即有疏懈，智識程度為
    高中（參被告警詢筆錄教育程度欄所載），本件未注意車前
    狀況之過失程度非輕，且造成被害人遭剝奪生命之無可挽回
    結果，其過失犯罪之危害非微，然其肇事後能坦承為肇事之
    人自首接受偵訊，並與被害人家屬達成民事和解，有業經本
    院民事庭核定之臺北縣三重市調解委員會九十三年度民調字
    第八二八號調解書影本乙份存卷可稽，犯罪後態度尚稱良好
    等一切情狀，量處如主文所示之刑，並諭知易科罰金之折算
    標準，以資儆懲。
  (三)又被告前未曾受有期徒刑以上刑之宣告，此有臺灣高等法院
    被告前案紀錄表附卷可考，其因一時疏失，偶罹刑典，事後
    已坦承犯行，深具悔意，且與被害人家屬達成民事和解，經
    此刑之宣告後，應知警惕而無再犯之虞，本院因認暫不執行
    其刑為當，予以宣告緩刑三年，以啟自新。
據上論斷，應依刑事訴訟法第二百七十三條之一第一項、第二百
九十九條第一項前段，刑法第二百七十六條第二項、第六十二條
前段、第四十一條第一項前段、第七十四條第一款，罰金罰鍰提
高標準條例第一條前段、第二條，判決如主文。
本案經檢察官許智評到庭執行職務。
中　　華　　民　　國　　94　　年　　6 　　月　　9 　　日
                    交通法庭  法　官  楊  博  欽
以上正本證明與原本無異。
如不服本判決應於送達後十日內向本院提出上訴狀。
                              書記官　曾  美  滋
中　　華　　民　　國　　94　　年　　6 　　月　　9 　　日
附錄本案論罪科刑法條全文：
中華民國刑法第二百七十六條
  因過失致人於死者，處二年以下有期徒刑、拘役或二千元以下
  罰金。
  從事業務之人，因業務上之過失犯前項之罪者，處五年以下有
  期徒刑或拘役，得併科三千元以下罰金。
